【裁判字號】    98,上,472
【裁判日期】    991007
【裁判案由】    確認管理人委任關係不存在
【裁判全文】
臺灣高等法院民事裁定                   98年度上字第472號
    上  訴  人  戊○○
                己○○
    共      同
    訴訟代理人  王玉楚律師
    被上訴人    乙○○
    訴訟代理人  甲○○
    被上訴人    辛○○
    訴訟代理人  陳慶鴻律師
    被上訴人    丁○○
    訴訟代理人  丙○○
    被上訴人    庚○○
    上二人共同
    訴訟代理人  張智剛律師
上列當事人間確認管理人委任關係不存在，上訴人對於本院99年
8月3日98年度上字第472號判決，提起上訴，本院裁定如下：
    主   文
一、上訴人應於本裁定送達後七日內，補繳第二、三審裁判費新
    台幣肆萬柒仟伍佰零陸元，如未依限補正，即裁定駁回第三
    審上訴。
二、被上訴人乙○○、辛○○、丁○○、庚○○應於本裁定送達
    後七日內，補繳第一審裁判費新台幣壹萬肆仟參佰參拾伍元
    ，如未依限補繳，其起訴即非合法。
三、被上訴人丁○○、庚○○應於本裁定送達後七日內補繳第二
    審裁判費新台幣貳萬陸仟零貳元，如未依限補繳，其附帶上
    訴即非合法。
    理   由
一、按訴訟標的之價額，由法院核定；訴訟標的之價額不能核定
    者，以第466條所定不得上訴第三審之最高利益額數加10 分
    之1定之，民事訴訟法第77條之1第1項、第77條之12分別定
    有明文。又向第二或三審法院上訴，應依民事訴訟法第77
    條之13及第77條之14規定，加徵裁判費10分之5，同法第77
    條之16第1項亦有明定。
二、經查本件被上訴人乙○○、辛○○、丁○○、庚○○起訴請
    求請求確認上訴人戊○○、己○○對於祭祀公業陳源安之委
    任關係不存在。惟原審僅確認上訴人戊○○、己○○除籌畫
    繳納地價稅之事項外，對於祭祀公業陳源安之管理權不存在
    ，並駁回被上訴人其餘之訴。上訴人對其敗訴部分聲明不服
    ，提起上訴。又被上訴人丁○○、庚○○對其敗訴部分提起
    附帶上訴。嗣本院判決駁回上訴及附帶上訴，而上訴人不服
    提起第三審上訴。
三、則本件訴訟標的法律關係為委任關係，屬於財產權性質，並
    非對於親屬關係或身分上之權利有所主張，應屬財產權之訴
    訟，且其訴訟標的之價額不能核定，故依民事訴訟法第77條
    之12規定，應以新台幣（下同）165萬元計算其價額，應徵
    第一審裁判費1萬7,335元、第二審、第三審裁判費2萬6,003
    元。惟上訴人於本院僅繳納第二審裁判費4,500元，其餘第
    二、三審裁判費2萬1,503元、2萬6,003元合計4萬7,506元，
    未據繳納。又被上訴人乙○○、辛○○、丁○○、庚○○於
    原審僅繳納第一審裁判費3,000元，其餘第一審裁判費1萬
    4,335元，未據繳納。且被上訴人丁○○、庚○○，於本院
    亦未繳納第二審附帶上訴裁判費2萬6,003元。茲限兩造於收
    受本裁定正本之日起七日內，如數逕向本法院補繳，爰裁定
    如主文所示。
中    華    民    國    99    年    10    月    7     日
                    民事第六庭
                        審判長法  官 鄭三源
                              法  官 林玉珮
                              法  官 邱  琦
正本係照原本作成。
不得抗告。
中    華    民    國    99    年    10    月    7     日
                              書記官 廖艷莉

司法院資訊處製作；財團法人民間司法改革基金會備份。
